OnisoaMiharivolaRAKOTONIRAINY R.

Tél: +261 346 252 267 onsmih@gmail.com Skype: +261 344 750 043

Disponible Maintenant et Disposée à déménager n'importe où

CHAMP DE COMPETENCES

Relation Client ayant développé des compétences en :

Conseiller en service client expérimenté dans l'amélioration des objectifs de vente ainsi que des attentes de l'entreprise, en étendant la base de données client, tout en proposant de hauts standards en matière de service clientèle. Expert dans la manière de trouver l'équilibre entre les demandes client et les demandes de l'entreprise. Capable de monter une relation de confiance entre l'entreprise et le client en tant que membre d'une équipe efficace.

EXPERIENCE PROFESSIONNELLE -

Téléconseiller Client

2020- jusqu'à maintenant

ADM Value- Ivandry Antananarivo

- Répondre aux questions des clients concernant (Total direct énergie)
- Gestion des Appels et des mails
- Prise en charge des clients difficiles

Téléconseiller Client

2018-2019

WEBHELP- Andraharo Antananariyo

- Répondre aux questions des clients concernant la disponibilité des produits et le délai d'expédition
- Gestion des Appels et des mails
- · Prise en charge des clients difficiles

Gérante espace Piscine

2016-2018

FAL'AF- Faliarivo Ampitatafika Antananarivo

- Gestion de tous les matériels
- Comptable
- Relation avec les clients et obtention de nouveaux clients

Institutrice d'Anglais (Bénévolat)

2015-2016

Lycée Publique- Faliarivo Ampitatafika Antananarivo

- Programme Pédagogique Classe de 6ème
- Gestion des élèves difficiles en classe.
- Gestion de 4 classes avec 30 pers de chaque.

Réceptionniste/Standardiste

2011

SICAM- Anosizato Antananarivo

- Accueil des clients, des collaborateurs
- Gestion des appels en réception
- Réclamations et demandes des clients
- Enquêtes de satisfaction
- Informations sur les offres promotionnelles

ETUDES

Diplôme de Techniques de négociation, programme neuro linguistique PNL, anglais des Affaires, Français des Affaires2014

HAYTECHEmpowerment- Antananarivo

LICENCE en Commerce International et opération douanières 2011

IHECSekolyRazanamparany - Antananarivo

Diplôme de Technicien Supérieur en Commerce International et opération douanières 2010 ISECOM - Antananarivo

Baccalauréat de l'enseignement général en série D2006

Lycée Jean Joseph RABEARIVELO

FORMATION PROFESSIONNELLE

Certificat à la formation en premiers secours de base par la Croix Rouge Malagasy Communication et animation d'équipe Techniques de vente – Négociation Marketing

CENTRE D'INTERET

Très bon relationnel et excellente expression orale Combative et motivée Sens commercial Maitrise de soi en toutes circonstances Sens de la psychologie Autonomie dans le respect des objectifs

Activités sportives: Natation, Zumba, Aérobic

Activités culturelles : Pratique